【裁判字號】    95,易,297
【裁判日期】    950503
【裁判案由】    竊盜
【裁判全文】
臺灣高雄地方法院刑事判決               95年度易字第297號
公  訴  人  台灣高雄地方法院檢察署檢察官
被      告  乙○○
上列被告因竊盜案件，經檢察官提起公訴（95年度偵字第744 號
），本院判決如下：
    主  文
乙○○踰越牆垣竊盜，累犯，處有期徒刑柒月。
    事  實
一、乙○○前於民國93年間因詐欺案件，經本院判處有期徒刑3
    月確定，於94年8 月25日執行完畢。詎其猶不知悔改，於94
    年12月21日凌晨2 時50分許，行經高雄市○○區○○路1083
    號「小紅龍托兒所」時，見該托兒所負責人甲○○所有之玩
    具模型飛機1 架懸掛在上址外牆（起訴書誤載為內牆），竟
    意圖為自己不法所有，基於竊盜之犯意，踰越圍牆無故侵入
    「小紅龍托兒所」內（涉犯刑法第306 條第1 項之罪部分未
    據告訴），徒手竊取前開玩具模型飛機，得手後停留在現場
    把玩上開模型飛機時，為巡邏員警當場查獲。
二、案經高雄市政府警察局左營分局移送台灣高雄地方法院檢察
    署檢察官偵查起訴。
    理  由
一、證據能力部分：
(一)、警卷所附扣押物品目錄表、贓物認領保管單各1 紙均係證人
    在審判外之書面陳述，該等書面係被害人、員警針對個案作
    成之文書，與刑事訴訟法第159 條之4 第2款 所示之文書，
    應係通常業務過程不間斷、有規律而準確之記載，且有其他
    業務人員足以校對其正確性，無預見日後可能會被提供作為
    證據之偽造動機之例行性業務文書有間（該條款立法理由參
    照），是非刑事訴訟法第159 條之4 第2 款所謂得成為傳聞
    例外之業務文書（王兆鵬、陳運財等傳聞法則理論與實踐第
    20 6至208 頁參照），而不能依此規定取得證據能力。惟檢
    察官、被告於審判程序中同意前開書面陳述作為證據，而本
    院審酌前述書面陳述，自外部觀之，分別係被害人於案發之
    後領回其遭竊之物後立即書立及員警基於專業知識所作成，
    且未敘述本件案發經過等事實，而具有相當之中立性，其作
    成過程均無不適當之情形；又對於「被害人遭竊物品之內容
    」之待證事實，具有相當之關聯性，是依刑事訴訟法159 條
    之5 第1 項之規定，具有證據能力。
(二)、證人黃心怡於警詢中之陳述為被告以外之人於審判外之言詞
    陳述，且不符刑事訴訟法第159 條之1 至第159 條之4 之規
    定，然經檢察官、被告於審判程序同意作為證據，本院審酌
    該言詞陳述係本案發生後，員警對證人詢問後所作成，其內
    容與「被害人財物遭竊情形」之待證事實有關聯，並無不適
    合做為證據之情況，依刑事訴訟法第159 條之5 第1 項之規
    定，有證據能力。
二、訊據被告乙○○於本院審理時對於前開犯罪事實坦承不諱，
    核與證人即「小紅龍托兒所」之會計黃心怡於本院審理時證
    稱：「小紅龍托兒所」夜間並無人居住或值班，所以案發後
    經警察通知伊才知道有1 架甲○○的玩具模型飛機遭竊，當
    時該模型飛機掛在建築物之外牆上，從托兒所外面就可以看
    得到之語相符，並有警卷所附扣押物品目錄表、贓物認領保
    管單各1 紙及現場照片2 張可資佐證，足認被告之自白與事
    實相符，堪予採信。綜上所述，本件事證明確，被告之犯行
    洵堪認定。
三、按刑法第321 條第1 項第1 款之夜間侵入住宅竊盜罪，其所
    謂「住宅」，乃指人類日常居住之場所而言（最高法院76年
    臺上字第2972號判例要旨參照），該款所謂建築物，則係指
    住宅以外上有屋面周有門壁，足蔽風雨，供人出入，且定著
    於土地之工作物而言，其附連圍繞之土地，不包括在內。如
    僅踰越圍繞之牆垣行竊，尚未侵入有人居住之建築物，自難
    遽以該條款之罪相繩（最法院50年台上字第532 號判例意旨
    參照）。前開模型飛機係懸掛於「小紅龍托兒所」外牆，並
    非置於屋內乙節，業據證人黃心怡於本院審理時證述屬實（
    見本院95年4 月19日審判筆錄），是案發現場並非住宅，且
    案發之日被告並未進入「小紅龍托兒所」之建築物內部甚明
    ，核被告所為，係犯刑法第32 1條第1 項第2 款之踰越牆垣
    竊盜罪。公訴人認被告所為係犯刑法第321 條第1 項第1 款
    、第2 款踰越「安全設備」於夜間侵入有人居住之建築物罪
    ，尚有未洽。被告前於93年間因詐欺案件，經本院判處有期
    徒刑3 月確定，於94年8 月25日執行完畢之事實，有卷附台
    灣高等法院被告前案紀錄表可參，其於前案有期徒刑執行完
    畢後5 年內再犯本件有期徒刑以上之罪，為累犯，應依刑法
    第47條之規定加重其刑。爰審酌被告正值青壯年，因貪慾圖
    利，不思以合法正當途徑賺取所得，竟恣意竊取他人財物，
    ，所竊取之財物價值為新台幣10,000元，業據證人黃心怡於
    警詢中證述屬實，被告所為對他人之財產安全亦造成相當之
    危害，確有不是之處，然念及被告犯後坦承犯行且態度良好
    ，其竊得物品業經被害人領回，對被害人所生損害已有減輕
    等其他一切情狀，量處如主文所示之刑，以資懲戒。
據上論斷，應依刑事訴訟法第299 條第1 項前段，刑法第321 條
第1 項第2 款、第47條，罰金罰鍰提高標準條例第1 條前段，判
決如主文。
本案經檢察官丙○○到庭執行職務。
中    華    民    國    95    年    5     月    3     日
                  刑事第七庭     審判長   法  官 孫啟強
                                          法  官 張茹棻
                                          法  官 卓立婷
以上正本證明與原本無異。
如不服本判決，應於判決送達後10日內，向本院提出上訴狀。
中    華    民    國    95    年    5     月    3     日
                                          書記官 李春慧
附錄本案判決論罪科刑法條全文：
中華民國刑法第321條第1項
犯竊盜罪而有左列情形之一者，處6月以上5年以下有期徒刑：
一、於夜間侵入住宅或有人居住之建築物、船艦或隱匿其內而犯
    之者。
二、毀越門扇、牆垣或其他安全設備而犯之者。
三、攜帶兇器而犯之者。
四、結夥3人以上而犯之者。
五、乘火災、水災或其他災害之際而犯之者。
六、在車站或埠頭而犯之者。


司法院資訊處製作；財團法人民間司法改革基金會備份。
